臺灣桃園地方法院刑事判決　　　　　　　　　　　　　九十二年度訴字第一六七號
　　公　訴　人　臺灣桃園地方法院檢察署檢察官
　　被　　　告　甲○○
右列被告因搶奪等案件，經檢察官提起公訴（九十一年度偵字第二二六六０號），及
移
    主  文
甲○○連續竊盜，累犯，處有期徒刑肆月；又意圖為自己不法之所有，而搶奪他人之
動產，累犯，處有期徒刑拾月，如附表所示之物均沒收。應執行有期徒刑壹年，如附
表所示之物均沒收。
    事  實
一、甲○○前於民國八十四年間因違反肅清煙毒條例案件，經台灣台中地方法院判處
    有期徒刑三年確定，於八十四年十一月二十三日入監服刑，在八十六年一月二十
    八日假釋，所餘刑期（一年八月二十六日）交付保護管束，豈料甲○○復於前開
    假釋期間，因違反麻醉藥品管理條例及竊盜案件，分別經台灣板橋地方法院判處
    有期徒刑五月、本院判處拘役五十日確定，而撤銷前開假釋，於八十九年二月七
    日入監執行殘刑及前開有期徒刑五月，在九十年四月十一日縮短刑期執行完畢，
    而接續執行拘役五十日，至九十年五月三十一日始行出監。
二、甲○○受前開有期徒刑執行及假釋寬典，猶不知悔改，竟於九十一年十二月九日
    十五時許，向友人丙○○商借外型為紅色、車牌號碼為ＲＦ九－四二一號之輕型
    機車，丙○○應允後，即將機車鑰匙交給甲○○，並告知機車停放在台北縣鶯歌
    鎮○○路附近（近台灣台北監獄），兩人在桃園縣龜山鄉龜山陸橋下分手，由甲○○自行前往牽取機車，然甲○○於九十一年十二月九日十五時至同日十五時四
    十分之期間內，行經桃園縣龜山鄉○○路一五七號前，見林寶章所有、現由乙○○使用之車牌號碼Ｍ００－五八五號重型機車（價值約新台幣《下同》二萬元）
    停放於該處，無人看守，且嫌丙○○之機車停放位置太遠，遂臨時基於意圖為自
    己不法所有之概括犯意，持前開丙○○所交付之機車鑰匙發動引擎而竊取之，得
    手後騎乘該機車離去。
三、嗣於九十一年十二月九日十五時四十分許，甲○○騎乘該機車行經桃園縣桃園市
    ○○路與慈文街口附近暫停，下車站立在附近電線桿旁小便，適丁○○駕駛車牌
    號碼ＤＸ－八六０三號自小客車至該處欲停車購買物品，甲○○就近探身察看丁○○車內，見車內副駕駛座上置放一只手提包，認有機可乘，竟萌生意圖為自己
    不法所有之犯意，趁丁○○甫將車輛熄火並打開汽車中控鎖而不及防備之際，迅
    速衝向該車並徒手打開該車右前座（即副駕駛座）車門，將手伸入車內搶奪丁○○所有之手提包一只（內有丁○○所有之汽車駕駛執照、健保卡、行照、行動電
    話一具、台灣銀行及美商花旗銀行股份有限公司《下稱花旗銀行》提款卡各一張
    、丁○○所有聯邦商業銀行《下稱：聯邦銀行》信用卡《卡號00000000
    00000000號》、花旗銀行信用卡《卡號00000000000000
    00號》各一張、曹正婷所有聯邦銀行信用卡一張《卡號0000000000
    000000號》以及鑰匙一串、現金七百元等財物），得手後旋即騎乘前開竊
    得之重型機車逃逸。
四、甲○○於搶奪得手後，翻找上開皮包內財物時，發現前開丁○○所有之聯邦銀行
    信用卡、花旗銀行信用卡共二張，復基於意圖為自己不法所有之詐欺取財、偽造
    私文書、行使偽造私文書之概括犯意，因上開丁○○所有之聯邦銀行信用卡、花
    旗銀行信用卡背面持卡人簽名欄內，原簽有之署名除「徐」字清晰可辨外，剩餘
    二字並不清楚，甲○○恐無法持以刷卡消費，遂以簽字筆連續將上開簽名塗改為
    「徐立人」，用以表明簽名者於信用卡有效期限內有權使用該信用卡之辨識及證
    明，而變造完成上開二張係信用卡，足以生損害於發卡銀行即聯邦銀行、花旗銀
    行、財團法人聯合信用卡處理中心對於信用卡管理之正確性、徐立人及真正持卡
    人丁○○；在同日十六時九分許，騎乘前開竊得之機車前往位於桃園縣桃園市○○路二六二號「衣品格名店」，佯向不知情之己○○購買價值共一萬四千元及一
    萬一千元之夾克、毛衣、內褲、皮帶等物，並於刷卡消費時，未得丁○○之同意
    ，連續出示丁○○所有之聯邦銀行及花旗銀行信用卡交予不知情己○○連續刷卡
    而行使之，用以表示係「徐立人」購物之意，並在各該刷卡之信用卡簽帳單（為
    一式二聯）之持卡人簽名欄上偽造「徐立人」署名各一枚（同時複寫於信用卡簽
    帳單第二聯之商店自存聯上），用以表示係該信用卡之持卡人「徐立人」確認消
    費金額及「持卡人同意依照信用卡使用約定，一經使用或訂購物品，均應按所示
    之全部金額付款予發卡銀行」之意後，持以行使交付該特約商店店員核對相符，
    致使該特約商店店員誤認甲○○係該信用卡之真正持卡人且有依約付款之意而陷
    於錯誤，允其刷卡消費，並交付上開財物及偽造之顧客存根聯予甲○○（商店自
    存聯則由店家收取保管），足以生損害於該特約商店（即衣品格名店）、發卡銀
    行（即聯邦銀行、花旗銀行）及徐立人、丁○○。甲○○離開「衣品格名店」後
    ，旋騎乘機車至桃園縣桃園市○○路二十四號「全民運動用品店」前停放，且為
    方便逃逸而未熄火，於進入「全民運動用品店」後，甲○○先承前開意圖為自己
    不法所有之竊盜概括犯意，趁店員戊○○不注意，徒手竊取該店所有之吸水巾一
    條（價值八百元）、健力手套一只（價值二百五十元）、防霧劑一瓶（價值約二
    百三十元）等物，並藏放於其外套內裡口袋中而已置於其實力支配下；另甲○○
    選購運動襪六雙及運動鞋一雙，於同日十六時二十六分許至櫃臺付款之際，同樣
    未得丁○○同意而承前開詐欺取財、偽造及行使偽造私文書之概括犯意，連續出
    示丁○○所有之聯邦銀行及花旗銀行信用卡交予不知情店員戊○○刷卡而行使之
    ，用以表示係「徐立人」購物之意，然於簽刷該信用卡時，因丁○○業已於九十
    一年十二月九日十六時十二分許，向發卡銀行（聯邦銀行及花旗銀行）申請掛失
    ，停止使用該等信用卡，因之刷卡機顯示拒絕此卡、沒收此卡等拒絕接受消費之
    字樣，而未完成交易（未遂），戊○○發現有異狀隨即報警處理，甲○○見事跡
    敗露欲逃跑之際即為趕往處理之員警當場逮捕，並自甲○○身上起出吸水巾一條
    、健力手套一只、防霧劑一瓶、夾克、毛衣、內褲、皮帶等物品以及丁○○所有
    聯邦銀行信用卡及花旗銀行信用卡各一張、台灣銀行提款卡、花旗銀行提款卡各
    一張、曹正婷所有聯邦銀行信用卡等物，並在「全民運動用品店」前發現乙○○
    失竊之車牌號碼Ｍ００－五八五號重型機車，而循線查知上情。
五、案經桃園縣警察局桃園分局報告台灣桃園地方法院檢察署檢察官偵查起訴，及桃
    園縣警察局桃園分局、大園分局及八德分局報告台灣桃園地方法院檢察署檢察官
    移送併案審理。
    理  由
一、訊據被告甲○○於本院最後審理時，對於右揭時、地，竊取被害人乙○○所有車
    牌號碼Ｍ００－五八五號重型機車，及搶奪被害人丁○○財物後，先被害人丁○○所有之聯邦銀行信用卡及花旗銀行信用卡背面持卡人簽名欄上「丁○○」署名
    改為「徐立人」，並持至「衣品格名店」及「全民運動用品店」刷卡消費，後為
    店員戊○○識破而經警逮捕等情坦承不諱，惟矢口否認有何竊取吸水毛巾一條、
    健力手套一只、防霧劑一瓶等犯行，辯稱：其當天在「全民運動用品店」並不是
    要偷吸水巾一條、健力手套一只、防霧劑一瓶，是想等刷卡成功後再拿出來以現
    金結帳，然尚未結帳就為警逮捕；之前亦辯稱遭警刑求云云。查：
    (一)被告是否有遭刑求部分：
      按被告之自白，須非出於強暴、脅迫、利誘、詐欺或其他不正之方法，且與事
      實相符者，始得採為證據，如果被告之自白，係出於不正之方法，並非自由陳
      述，即其取得自白之程序，已非適法，則不問自白內容是否確與事實相符，因
      其非係適法之證據，即不能採為判決基礎，故審理事實之法院，遇有被告對於
      自白提出刑求之抗辯時，應先於其他事實而為調查（最高法院二十三年上字第
      八六八號判例意旨參照）。被告甲○○雖於九十二年十月十六日準備程序時抗
      辯其於警訊中遭警察刑求，然其於案發翌日即九十一年十二月十日經警移送台
      灣桃園地方法院檢察官初訊時，並未有警訊時被刑求之陳述，且均承認犯行（
      偵卷三十五頁反面至第三十六頁），於檢察官諭命交保候傳後，即未遵期到庭
      應訊，遲至相隔十月之本院準備程序時始為此項抗辯，其抗辯之時間點已足置
      疑。而經本院傳訊製作被告警訊筆錄之承辦員警林重呈，彼否認曾對被告刑求
      ，且證稱：被告警訊筆錄是出於其自由意識下所為陳述，採一問一答之方式等
      語（見本院九十二年十一月十八日審理筆錄），另證人戴志龍亦於本院審理時
      到庭證稱：九十一年十二月二十五日接獲台灣桃園地方法院檢察署檢察官發函
      交查甲○○遭警刑求一案，當時有至醫院醫生詢問被告病情，醫生表示被告的
      傷勢並不是外力造成，後續再查訪被害人（係指乙○○、丁○○、己○○、戊○○），渠等均稱案發當天沒有看見警方毆打被告等語（見本院九十二年十二
      月十九日審理筆錄），並提出調查報告一份資為參考，而被告復並未舉出任何
      證據以供查明，空言主張，殊嫌乏據而不足採取，應認被告之警詢自白具備任
      意性，合先敘明。
    (二)被告竊取被害人乙○○所有之車牌號碼Ｍ００－五八五號重型機車部分：
      被告甲○○於本院最後審理時坦承竊取上開機車，佐以證人丙○○確在案發當
      日有將伊所有、顏色為紅色、停放在台北縣鶯歌鎮○○路（台灣台北監獄附近
      ）之車牌號碼ＲＦ九－四二一號輕型機車借給被告，但並不知道被告是否有去
      騎等情，業經證人丙○○於警訊及本院審理時證述甚明，並有車號查詢輕型機
      車車籍資料一紙附卷可稽（見偵卷第二十九頁、第六十頁、本院九十二年十二
      月三日審理筆錄），而失竊之車牌號碼Ｍ００－五八五號機車，外型為綠色之
      重型機車，登記所有人為林寶章，交由乙○○保管使用，被害人乙○○在九十
      一年十二月九日十二時三十分許停放在桃園縣龜山鄉○○路一五七號前，後在
      同日十六時三十分許為警在桃園縣桃園市○○路二十四號前發現一情，業據被
      害人乙○○於警訊及偵查中指述甚詳，並有贓物領據、桃園縣警察局車輛尋獲
      電腦輸入單、車輛竊盜、車牌失竊資料個別查詢報表－查詢車輛認可資料各一
      份、失竊車輛照片二張等附卷可資佐證（見偵卷第十二頁至第十五頁、第五十
      七頁反面、第五十九頁），是證人丙○○所有、借給被告之車牌號碼ＲＦ九－
      四二一號機車與失竊之車牌號碼Ｍ００－五八五號機車，無論是外型、顏色均
      不相同，所停放之位置不同且相距甚遠，而被告亦自承先前即曾向丙○○借過
      幾次機車（見本院九十二年十二月十一日訊問筆錄），核與證人丙○○證述相
      符，則被告自不可能誤將被害人乙○○所有之車牌號碼Ｍ００－五八五號重型
      機車，誤認為證人丙○○所有之車牌號碼ＲＦ九－四二一號輕型機車，被告所
      辯自無足採。況證人戊○○亦於警訊證稱：被告在九十一年十二月九日十六時
      三十分許，將車牌號碼Ｍ００－五八五號重型機車停放在桃園縣桃園市○○路
      二十四號全民運動用品社前，引擎未熄火即進入店內購物等語相符（見偵卷第
      二十五頁至第二十六頁），顯見被告甲○○確於右揭時地竊取車牌號碼Ｍ００
      －五八五號重型機車，得手後復騎乘該機車至「全民運動用品社」刷卡消費，
      應屬無疑，被告此部分自白核與事實相符，應堪採信。
    (三)被告搶奪被害人丁○○財物部分：
      被告迭於警訊、偵訊及本院最後審理時均坦承：於九十一年十二月九日下午三
      點多，騎乘失竊之車牌號碼Ｍ００－五八五號重型機車，至桃市○○路○○路
      口台西水果行前電線桿小便，一台車子就停在旁邊，一側身就看到副駕駛座上
      有一個包包，立即打開右前車門，抓住包包就騎上機車跑掉，後來就來信用卡
      去刷卡消費等語（見偵卷第八頁至第九頁、第三十五頁反面至第三十六頁，本
      院九十二年十二月十九日審理筆錄），核與被害人丁○○於警訊、偵訊及本院
      審理時指訴被告搶奪情形：九十一年十二月九日下午十五時四十分左右，就開
      車至桃園市○○路、慈文路口，欲倒車停在轉角處，有看一名男子（即被告）
      站在電線桿前，靠近我自小客車右後門旁一直觀望，車子停好才就剛熄火，鑰
      匙還沒拔下來，車子中控鎖一開，他就馬上打開右前方車門，還來不及反應，
      他就拿走原放置駕駛座旁的手提背包，然後就騎機車順著慈文路往永安路方向
      離開，案發當時因被嚇住，不知怎麼辦，想喊「搶劫」也喊不出來，只能慌張
      地將車開回家，然後換鎖及掛失證件，當時有跟被告面對面，所以確定歹徒就
      是被告等語相符（見偵卷第十六頁至第十七頁、第五十六頁反面至第五十七頁
      、本院九十二年十二月三日審理筆錄），此外復有贓證物品認領保管收據一紙
      附卷可證（見偵卷第十八頁），被告搶奪犯行亦足堪認定。
    (四)被告詐欺取財、偽造文書及行使偽造文書部分：
      訊據被告甲○○對於犯罪事實欄三所述之犯行，迭於警訊、偵訊及本院調查審
      理時均坦承不諱，核與證人己○○、戊○○分別於警訊及偵訊時證述相符，且
      有如信用卡簽帳單商店自存聯二張、聯邦銀行九十二年二月十八日（92）聯銀
      信卡字第三六三號函暨所檢附資料在卷足資佐證，足可認被告甲○○前開所為
      任意性自白核與事實相符，堪予採信。至被告雖於本院最後審理時自白：除丁○○所有之信用卡外，亦有在曹正婷所有之信用卡背面偽簽署名，並持交給店
      員刷卡云云，然按被告之自白，不得作為有罪判決之唯一依據，仍應調查其他
      必要之證據，以察其是否與事實相符，刑事訴訟法第一百五十六條第二項定有
      明文；經查證人己○○及戊○○均證稱：被告持二張信用卡簽帳消費等語（見
      偵卷第二十一頁反面、第二十五頁反面），再參佐卷附二張信用卡簽帳單之商
      店自存聯，其上卡號顯示為丁○○所有之聯邦銀行信用卡（卡號000000
      0000000000號）及花旗銀行信用卡（卡號00000000000
      00000號），並非曹正婷所有之聯邦銀行信用卡（卡號00000000
      00000000號），在無其他積極證據足資證明被告此部分犯罪前，自無
      法僅憑被告單一自白即認被告亦有偽造曹正婷所有之信用卡並持以行使之犯嫌
      ，而此部分亦未據公訴人起訴或聲請移送併辦，附此敘明。
    (五)被告竊取「全民運動用品社」所有之吸水毛巾一條、健力手套一只及防霧劑一
      瓶部分：
      被告甲○○矢口否認有何竊取上開物品之行為，並辯稱：其怕信用卡刷不過，
      所以打算用現金買云云。經查，本件公訴人在本院準備程序中對於被告辯稱其
      在「全民運動用品社」所取放置在外套口袋內之吸水毛巾、健力手套及防霧劑
      是未及盜刷之物，無竊盜之意一事並無爭執（見本院九十二年十月十六日準備
      程序筆錄），然被告進入「全民運動用品社」後，僅拿六雙運動襪及一雙運動
      鞋至櫃臺結帳，並於付款時，交付上開丁○○所有之信用卡與店員戊○○資為
      付款工具，然因聯合信用中心拒絕交易，經戊○○通報警方前往處理，警方始
      在被告甲○○身上另外起出「全民運動用品社」所有之吸水毛巾一條、健力手
      套一只及防霧劑一瓶等情，為證人戊○○於警訊時證述甚詳，並有贓物領據一
      紙附卷足參（見偵卷第二十五頁至第二十七頁），佐以證人戊○○與被告並不
      相識，應無任何恩怨仇隙，自無刻意設詞誣陷被告之理，而被告對上述事實亦
      均不否認，是被告於刷卡結帳時並未同時將其在「全民運動用品社」內選購之
      吸水毛巾一條、健力手套一只及防霧劑一瓶一併交與證人戊○○刷卡結帳，應
      屬無疑。是則，被告於結帳購買之前，即將尚屬店家所有之吸水毛巾一條、健
      力手套一只及防霧劑置放在身上穿著之外套內口袋中，其動機及行為顯有可議
      之處。而被告於至「全民運動用品社」為盜刷行為時，前已先持前開丁○○遭
      搶之信用卡至「衣品格名店」盜刷，且成功完成刷卡交易而取得財物，為被告
      所自承，則被告再度持前開信用卡至全民運動用品社盜刷時，主觀上是否仍會
      存有「如刷卡不過即以現金購買」之念頭，尚非無疑，況且被告若果有付款之
      意，理應在其刷卡購買六雙運動襪及一雙運動鞋時，一併將選購之吸水毛巾、
      健力手套及防霧劑交予店員戊○○核算金額結帳，然被告非但未將藏置外套內
      之物品一併結帳，且在信用卡刷卡不過時並未主動交出上開吸水毛巾健力手套
      及防霧劑，或表示以現金付款之意，而是待警方到場搜查其身上有無可疑物品
      時始察覺，被告意圖為自己不法所有而竊取上開物品之動機及行為乃昭然若揭
      ，是被告前開所辯顯屬卸責諉過之詞，不足採信。
    (六)綜上所述，被告甲○○前開所為辯解均為卸責推諉之詞，不足採信，本件事證
      明確，被告甲○○竊盜、搶奪、偽造及行使偽造私文書、詐欺取財等犯行均已
      經證明，應依法論科。
二、按在信用卡背面簽名欄簽名，單自形式上觀察，即足以表示信用卡之簽名者於信
    用卡有效期限內有權使用該信用卡之辨識及證明，並非依習慣或特約表示一定用
    意之證明，性質上仍係屬刑法第二百十條之私文書（最高法院八十八年度台上字
    第五七三０號、九十一年臺上字五二九０九號判決參照）。又持信用卡交易，基
    本上於信用卡中心不依契約給付持卡人所消費之帳款予特約商店時，持卡人對於
    特約商店仍直接負有給付價金義務，從而持信用卡交易與通常之買賣，並無差異
    ，僅在價金給付上由發卡銀行經由信用卡中心代為付帳，而發卡銀行經由信用卡
    中心給付特約商店價金時，則事後之權利關係發生變動，亦即由持卡人對於發卡
    銀行負擔給付價金債務而已，是持卡人與特約商店間之交易，乃係以信任關係為
    基礎的繼續性信用販賣契約，倘持卡人並無支付價金之意思與能力，向特約商店
    提示信用卡消費，係屬對特約商店店員施行詐欺；而持信用卡交易後，店員交付
    予持卡人簽名之簽帳單係一式二聯，其中第一聯（顧客存根聯）由持卡人簽名後
    （同時複寫至第二聯商店存根聯），即由特約商店交持卡人收執（其中第二聯商
    店存根聯則由持卡人提出交付予特約商店存查），用以表明持卡人同意依照信用
    卡使用約定，一經使用或訂購物品均應按所示之全部金額，付款予發卡銀行，故
    持卡人於該簽帳單簽名之用意與票據背書大致相同，皆係對所簽之金額表示負責
    之意，具有私文書之性質，而該等文書具有確認持卡人之身分，持卡人簽名後之
    簽帳單係由特約商店核對收執，並轉向發卡銀行請款，此簽帳單上之署押，係持
    卡人以該文書內容對於特約商店請求於核對無誤時提供商品或服務，以及請求發
    卡銀行給付款項之依據，是偽造簽帳單上署押之文書後，由特約商店及發卡銀行
    就此等文書進行審查核對提供契約給付之過程觀之，實該當於刑法第二百十六條
    之「行使」之法意；復按信用卡在現實交易中具有與現金相同之經濟上功能，故
    信用卡實具有財產上之價值，得為財產上犯罪之客體，先予說明。
三、核被告甲○○所為係犯刑法第三百二十條第一項竊盜罪、刑法第三百二十五條第
    一項搶奪罪、刑法第二百十六條、第二百十條行使變造私文書罪、刑法第二百十
    六條、第二百十條行使偽造私文書罪、及刑法第三百三十九條第一項詐欺取財罪
    ，另詐取「全民運動用品社」之財物未果部分，則係犯刑法第三百三十九條第三
    項、第一項詐欺取財未遂罪。而被告甲○○為前述犯罪事實欄四之盜刷信用卡行
    為前，因前開丁○○所有之聯邦銀行信用卡及花旗銀行信用卡背面持卡人簽名欄
    上之簽名，除了「徐」字清晰外，其餘二字並不清楚，被告甲○○始以簽字筆在
    上開信用卡背面連續偽簽「徐立人」署名，加以變造該二張信用卡後以供行使，
    足生損害於財團法人聯合信用卡處理中心、聯邦銀行、花旗銀行及徐立人、丁○○本人，係犯刑法二百十六條、第二百十條之行使變造私文書罪，公訴意旨認被
    告此部分所為係偽造及行使偽造私文書，顯有誤會；而其變造署押之行為，為變
    造私文書之部分行為，而變造私文書之低度行為，復為行使之高度行為所吸收，
    均不另論罪；而其先後四次行使行使變造私文書之犯行，時間緊密，方法相同，
    觸犯犯罪構成要件相同之罪名，顯係基於概括之犯意反覆為之，應依刑法第五十
    六條之規定論以一罪，並加重其刑。另被告甲○○在簽帳單上偽簽「徐立人」署
    名之行為，係偽造簽帳單私文書之部分行為，其偽造簽帳單之低度行為，亦為行
    使之高度行為所吸收，均不另論罪。再被告甲○○在「衣品格名店」中所犯上開
    先後二次行使偽造私文書既遂、詐欺取財既遂之犯行，及二次在「全民運動用品
    社」行使偽造私文書既遂、詐欺取財未遂之犯行，均時間緊密，方法相同，且各
    別均係觸犯犯罪構成要件相同之罪名，顯均係基於概括之犯意反覆為之，其中詐
    欺取財部分雖有既遂未遂之別，仍無礙連續犯之成立，均應分別依刑法第五十六
    條之規定論以連續行使偽造私文書既遂及詐欺取財既遂罪，並均加重其刑。又被
    告甲○○所犯搶奪、連續行使變造私文書、連續行使偽造私文書、連續詐欺取財
    等罪間，有方法、結果之牽連關係，為牽連犯，應依刑法第五十五條之規定，從
    一重之搶奪既遂罪處斷。又被告甲○○前後二次竊盜犯行，時間緊密，方法相同
    ，觸犯犯罪構成要件相同之罪名，顯係基於概括之犯意反覆為之，應依刑法第五
    十六條之規定論以一罪，並加重其刑。而其所犯上開連續竊盜及搶奪二罪間，犯
    意個別，行為互異，應予分論併罰。至被告甲○○前有如事實欄所載之犯罪科刑
    執行情形，有台灣高等法院被告全國前案紀錄表在卷可稽，其於五年內再犯有期
    徒刑以上之本罪，均應依刑法第四十七條規定論以累犯，並加重其刑，其中連續
    竊盜犯行部分，並應依刑法第七十條遞加重其刑。爰審酌被告甲○○行為時係二
    十餘歲之成年男子，正值年輕力壯之期，不思以正當途徑賺錢供己所需，竟以騎
    乘機車之方式搶奪被害人財物，且以婦女為行搶對象，對婦女人身安全造成嚴重
    威脅，其後復持搶得之信用卡盜刷，盜刷所得之財物價值共計為二萬五千元，破
    壞信用卡交易信用制度所生危害非屬輕微，及其犯罪之動機、目的、手段、犯後
    僅坦承部分犯行之態度，實不宜輕縱，然衡量檢察官具體求處有期徒刑四年，在
    本案情形尚嫌過重等一切情狀，分別量處如主文所示之刑，並定其應執行之刑，
    資為懲戒，至公訴人所求予量處被告有期徒刑四年，實嫌過重，本院認前開所刑
    之宣告已足警惕被告，特予說明。至於被告甲○○前開竊盜罪部分所處有期徒刑
    四月，原應依法併諭知易科罰金之標準，然按數罪併罰中之一罪，依刑法規定得
    易科罰金，若因與不得易科之他罪併合處罰結果而不得易科罰金時，原可易科部
    分所處之刑，自亦無庸為易科折算標準之記載（大法官會議釋字第一四四號解釋
    意旨參照），附此敘明。
四、另被告甲○○於特約商店消費時所偽造之「徐立人」名義簽帳單持卡人存根聯共
    二張（含其上偽造之「徐立人」署名），皆屬被告所有並為其等犯罪所得之物，
    雖未扣案，然無證據證明業已滅失而不存在，爰仍依刑法第三十八條第一項第三
    款宣告沒收，至其上偽造之「徐立人」署名，因上開簽帳單之宣告沒收而包括在
    內，不再另為沒收之宣告；而前開二筆簽帳單之特約商店自存聯二張，已據被告
    提出交予各特約商店收執，並非被告甲○○所有，雖業經扣案附卷，然仍毋庸宣
    告沒收，然其上偽造之「徐立人」署名共二枚及被告甲○○在前開信用卡背面持
    卡人簽名欄內所偽造之「徐立人」署名共二枚，均係屬偽造之署名，不問屬犯人
    與否，均應依刑法第二百十九條之規定，宣告沒收之。至扣案之螺絲起子一支，
    核與被告所犯本件之罪無涉，而沒收既為從刑之一種，依主從不可分原則，自應
    附隨於主刑而同時宣告之，除有罪、免刑等判決，於裁判時併宣告外，如諭知無
    罪之判決，既無主刑，從刑亦無所附麗（最高法院七十八年台非字第七二號判例
    意旨參照），因之上開物品既與本件論罪之竊盜、搶奪、行使偽造文書等無關之
    物品，自不予宣告沒收，附此明。
五、台灣桃園地方法院檢察署移送併案意旨略以（九十二年偵緝字第一一０六號）：
    被告甲○○基於意圖為自己不法所有之概括犯意，(一)先於九十年五月及八月間某
    日，在桃園縣桃園市○○路及中山東路、自強路，竊取陳喜鋅、蔡新松及林靜怡
    之身分證等證件；(二)後在九十二年五月七日十八時三十分許，於桃園市○○路與
    宏昌一街口，竊取蘇來生所有之車牌號碼ＪＣ五－一八０號重型機車，得手後將
    車牌卸除，旋即在九十二年五月二十五日十時五十分許，騎乘該機車至桃園市○○路停車場內，趁被害人簡密不備，搶奪其皮包等財物，復在同年月二十九日七
    時二十八分許，至桃園縣八德市○○路○段與廣福路口，趁被害人許美喙不備之
    際，搶奪其皮包等財物，因認被告甲○○此部分亦涉犯刑法第三百二十條第一項
    竊盜罪嫌及第三百二十五條第一項之搶奪罪嫌，且認與本案有連續犯裁判上一罪
    關係，移請併案審理部分云云。然查，上述公訴人移送併辦意旨(一)內所述，被告
    甲○○涉嫌犯前開竊盜等罪嫌，其犯罪時間於九十年五月及八月間，而查本件被
    告所犯並經本院論罪科刑之竊盜犯行，犯罪時間為九十一年十二月九日，兩者相
    隔一年半之久，時間並非密接，自難謂被告係基於概括之犯意而為，故與本案並
    無裁判上一罪關係，本院無從併辦。至公訴人移送併辦意旨(二)內所述，被告甲○○涉嫌犯前開竊盜、搶奪等犯罪行為，其犯罪時間於九十二年五月間，而查本件
    被告所犯並經本院論罪科刑之竊盜及搶奪犯行，犯罪時間為九十一年十二月九日
    ，兩者相隔半年之久，時間並非密接，且被告自承：本來沒有打算要偷，後來因
    為丙○○的機車停太遠，所以臨時想到要偷，至於搶奪是因為騎機車經過桃園市
    ○○路及慈文路口之台西水果店，看到丁○○停車且車內有皮包，才臨時想到要
    搶她的皮包；後來九十二年二月、三月間住院，沒有經濟來源，也沒有錢，在九
    十二年五月間出去吃東西，才臨時起意去搶等語（見本院九十二年十二月十九日
    審理筆錄），自難謂被告主觀認識上，就移送併案意旨內所述之犯罪事實，係基
    於與本案相同之概括犯意而為之，故與本案當無裁判上一罪之連續犯關係，且非
    本案此部分之起訴效力所及，本院無從併辦，當應退還檢察官另行依法調查處理
    ，附此敘明。
據上論斷，應依刑事訴訟法第二百九十九條第一項前段，刑法第三百二十條第一項、
第三百二十五條第一項、第二百十六條、第二百十條、第三百三十九條第一項、第五
十五條、第五十一條第五款、第四十七條、第三十八條第一項第三款、第二百十九條
，罰金罰鍰提高標準條例第一條前段判決如主文。
本案經檢察官張尹敏到庭執行職務。
中      華      民      國    九十三    年      一      月      五      日
                                 臺灣桃園地方法院刑事第六庭
                                     審判長法  官  周政達
                                           法  官  陳永來
                                           法  官  何俏美
右正本證明與原本無異。
如不服本判決，應於判決送達後十日內向本院提出上訴狀( 應附繕本 )，上訴於
臺灣高等法院。
                                           書記官   王泰元
中      華      民      國    九十三    年      一      月      五      日
附表：
(一)丁○○所有之卡號為0000000000000000號（發卡銀行為聯邦銀行
  公司）之信用卡背面持卡人簽名欄內偽簽「徐立人」署名一枚。
(二)丁○○所有之卡號為0000000000000000號（發卡銀行為花旗銀行
  公司）之信用卡背面持卡人簽名欄內偽簽「徐立人」署名一枚。
(三)被告甲○○在特約商店消費時所偽造之「徐立人」名義簽帳單持卡人存根聯共二張
  （含其上偽造之「徐立人」署名共二枚），及前開二筆簽帳單之商店自存聯上偽造
  之「徐立人」署名共二枚。
附錄本件論罪科刑所用法條全文：
刑法第二百十六條
行使第二百十條至第二百十五條之文書者，依偽造、變造文書或登載不實事項或使登
載不實事項之規定處斷。
刑法第二百十條
偽造、變造私文書，足以生損害於公眾或他人者，處五年以下有期徒刑。
刑法第三百二十條
意圖為自己或第三人不法之所有，而竊取他人之動產者，為竊盜罪，處五年以下有期
徒刑、拘役或五百元以下罰金。
意圖為自己或第三人不法之利益，而竊佔他人之不動產者，依前項之規定處斷。
前二項之未遂犯罰之。
刑法第三百二十五條
意圖為自己或第三人不法之所有，而搶奪他人之動產者，處六月以上五年以下有期徒
刑。
因而致人於死者，處無期徒刑或七年以上有期徒刑，致重傷者，處三年以上十年以下
有期徒刑。
第一項之未遂犯罰之。
刑法第三百三十九條
意圖為自己或第三人不法之所有，以詐術使人將本人或第三人之物交付者，處五年以
下有期徒刑、拘役或科或併科一千元以下罰金。
以前項方法得財產上不法之利益或使第三人得之者，亦同。
